

# BENOIT DURAND

DÉVELOPPEUR FRONT END. À LA RECHERCHE D'UN POSTE JUNIOR DANS LE DÉVELOPPEMENT WEB

#### **MON PROFIL**

Suite à 10 ans d'activité dans le secteur du transport, i'ai décidé de m'orienter vers le métier de développeur web, domaine qui me passionne. Après l'obtention d'un diplôme de développeur web (bac+2) et de nombreuses heures d'apprentissage et de pratiques, je suis aujourd'hui à la recherche de nouvelles opportunités.





# **Portfolio**

# **INFORMATIONS PERSONNELLES**



31 05/06/1992



Auvergne-Rhône-Alpes



06 46 32 82 35



bens.92@hotmail.fr

## **SOFT SKILLS**

- Calme
- Organisé
- Bon relationnel

## CENTRE D'INTÉRÊT

- Nouvelles technologies
- Développement personnel (Productivité, Psychologie, Pensées positives ...)
- Football (en club pendant 10 ans)

# ANGUES

- Français
- Anglais
- Espagnol ● ○

# COMPÉTENCES INFORMATIQUES

- Programmation: JavaScript (Vue.js / Vuex, Nuxt.js, NodeJS / Express) HTML, CSS (SCSS, Bootstrap) API REST, quelques notions de base en php / symfony.
- Gestion de projet et contrôle de version : Git / GitHub.
- Systèmes d'exploitations : Utilisation courante MacOS, Windows
- Bases de données : MongoDB, MySQL.
- Wordpress: Création de site ecommerce avec WooCommerce.
- Hébergement de sites web

## **EXPÉRIENCES PROFESSIONNELLES**

# 2021 Approfondissement de mes compétences + Réalisations de divers projets (voir portfolio)

- Réalisation d'un site type e-commerce avec une interface administrateur permettant d'ajouter, modifier, supprimer des articles, et ajout / suppression des articles dans un panier (Vue.js / Vuex, Json-server).
- Participation à des cours particuliers en développement web.

## 2020-2021 Openclassrooms (Formation)

- Création d'un réseau social d'entreprise, avec gestion des utilisateurs (connexion, inscription, modification et suppression du profil, possibilité aux admin de supprimer d'autres utilisateurs, etc), et partage des posts sur un fil d'actualité. (Vue.js, Node.js, MySQL)
- Backend d'un site de critique culinaire, avec gestions des utilisateurs et des produits mis en ligne, possibilité de liker / disliker, modifier et supprimer les produits. (Node.js, Express, MongoDB)

#### 2011-2020 Transports RAVE SA (71)

- Gestion d'un atelier : Relations clients , gestions des plannings, des heures de travail et des stocks.
- Mécanique, Diagnostic.

#### **DIPLÔMES**

#### Développeur Web titre RNCP de niveau 5 (Bac+2)

2020 - 2021 Obtenu chez Openclassrooms :

# BTS Après vente automobile

2012-2014 Obtenu au CFA automobile de Mâcon (71)

#### **BAC Professionnel Maintenance des matériels**

2010-2012 Obtenu chez les Compagnons du Devoir à Reims (51)